【裁判字號】    98,簡上,174
【裁判日期】    981113
【裁判案由】    損害賠償
【裁判全文】
臺灣臺中地方法院民事判決             98年度簡上字第174號
上  訴  人  乙○○
訴訟代理人  甲○○
                        之2
被上訴人    丙○○○○○○
                        弄22號
上列當事人間請求損害賠償事件，上訴人對於民國98年6月1日本
院台中簡易庭98年度中簡字第631號第一審判決提起上訴，本院
於98年10月30日言詞辯論終結，判決如下：
    主      文
上訴駁回。
第二審訴訟費用由上訴人負擔。
    事實及理由
壹、被上訴人起訴主張：上訴人於民國97年2月20日上午10時50
    分許，駕駛車牌號碼7423-TH號自用小客車，沿臺中市西屯
    區○○○路往臺中市區之方向行駛，途經臺中港路上之光明
    陸橋下坡路段時，本應注意汽車行駛時之車前狀況，並隨時
    採取必要之安全措施及後車與前車之間，應保持隨時可以煞
    停之距離。而依當時之情形，並無不能注意之情事，竟仍疏
    未注意，駕車自後追撞前方沿同方向行駛之由被上訴人所駕
    駛之車牌號碼YI-8835號自用小客車，致被上訴人受有頸椎
    挫傷、背部挫傷、胸壁挫傷及腦震盪之傷害。又上訴人涉犯
    上開過失傷害刑事罪嫌，經本院判處拘役55日確定在案，且
    其係自後追撞原告汽車而肇事，自應負全部過失之賠償責任
    ，茲請求上訴人賠償被上訴人所受下列各項之損害：（一）
    醫療費用：被上訴人因上開事故受傷後，至澄清綜合醫院中
    港分院就醫，支出新台幣（下同）1690元；復前往博士中醫
    診所診療，支出8150元；再者，97年2月20日至同年12月26
    日期間，共接受102次腳底推拿，每次500元，計支出51000
    元（500×102＝51000），以上合計60840元（1690＋8150＋
    51000＝60840）。（二）工作損失：被上訴人受僱於慕八興
    業有限公司，擔任經理乙職，底薪每月為38000元，換算每
    日薪資為1266元（38000÷30＝1266，元以下無條件捨去）
    。被上訴人因車禍受傷無法上班，自97年2月20日至同年3月
    31日共1個月又10日期間請假，未領有薪資受有損害計50660
    元｛38000＋（1266×10）＝50660｝。（三）精神慰撫金：
    被上訴人因車禍受傷，至今仍有後遺症，痛苦不堪，為此請
    求上訴人給付精神慰撫金300000元，以資慰藉。以上合計上
    訴人應賠償被上訴人411500元（60840＋50660＋300000＝
    411500），屢經催討，不獲置理，爰依侵權行為法律關係提
    起本件訴訟，並聲明：上訴人應給付被上訴人411500元，及
    自起訴狀繕本送達翌日起至清償日止，按週年利率百分之5
    計算之利息。
貳、上訴人則以：
一、上訴人經原審合法通知，未於最後言詞辯論期日到場，惟據
    其先前到場所為之聲明及陳述略稱：同意本件移付調解，並
    聲明：被上訴人之訴駁回。
二、上訴後補稱：對於被上訴人無法工作之薪資損失50660元部
    分不爭執，然本件依被上訴人所受之頸椎挫傷、背部挫傷、
    胸壁挫傷及腦震盪傷害，認為原判決判決上訴人應給付9950
    0元之慰撫金尚屬過高等語。
參、本件原審對於被上訴人之請求，判決上訴人應給付被上訴人
    16萬元（含醫療費用9840元、無法工作之薪資損失50660 元
    、慰撫金99500元，合計16萬元），及自起訴狀繕本送達上
    訴人翌日即98年1月21日起至清償日止，按年息5%計算之法
    定遲延利息，並依職權宣告假執行，駁回被上訴人其餘之訴
    （原審判決駁回被上訴人其餘之訴部分，及上訴人未聲明不
    服部分，因未據兩造聲明不服，已告確定）。上訴人對原判
    決關於工作損失及慰撫金部分聲明不服，請求（一）原判決
    所命給付逾9840元之本息部分，並該部分訴訟費用之裁判廢
    棄。（二）上廢棄部分被上訴人在第一審之訴駁回；被上訴
    人則求為判決駁回上訴。
肆、本件經兩造整理並協議簡化爭點如下：
一、不爭執事項：（本院採為判決之基礎）
（一）上訴人於97年2月20日上午10時50分許，駕駛車牌號碼742
      3-TH號自用小客車，沿臺中市西屯區○○○路往臺中市區
      之方向行駛，途經臺中港路上之光明陸橋下坡路段時，本
      應注意汽車行駛時之車前狀況，並隨時採取必要之安全措
      施及後車與前車之間，應保持隨時可以煞停之距離。而依
      當時之情形，並無不能注意之情事，竟仍疏未注意，駕車
      自後追撞前方沿同方向行駛之由被上訴人所駕駛之車牌號
      碼YI-8835號自用小客車，致被上訴人受有頸椎挫傷、背
      部挫傷、胸壁挫傷及腦震盪之傷害。
（二）上訴人上開行為涉犯過失傷害刑事罪嫌，經本院於98 年1
      月16日以97年度中交簡字第2510號刑事簡易判決判處拘役
      55日確定在案。
（三）上訴人係自後追撞被上訴人汽車而肇事，應負全部過失之
      賠償責任。
（四）被上訴人因上開事故受傷，受有無法工作之薪資損失5066
      0元。
（五）被上訴人於上開事故發生時，係受僱於慕八興業有限公司
      ，擔任經理乙職。
（六）被上訴人係高職畢業，在公司擔任經理職位，名下有一棟
      透天房屋（含坐落之土地）與汽車，而上訴人則為國中畢
      業，受僱於拓霖企業股份有限公司，名下有一棟公寓房屋
      （含坐落之土地）、汽車、存款及投資。
（七）目前被上訴人尚未因本件交通事故獲得保險公司理賠之強
      制責任險。
二、爭執之事項：被上訴人得請求損害賠償之金額為何？
伍、得心證之理由：
一、被上訴人主張上揭事實，業據提出道路交通事故現場圖為證
    ，並經原審依職權調取本院97年度中交簡字第2510號刑事卷
    宗，且為上訴人所不爭執，堪信為真。
二、按因故意或過失，不法侵害他人之權利者，負損害賠償責任
    ；汽車、機車或其他非依軌道行駛之動力車輛，在使用中加
    損害於他人者，駕駛人應賠償因此所生之損害；不法侵害他
    人之身體或健康者，對於被害人因此喪失或減少勞動能力或
    增加生活上之需要時，應負損害賠償責任；不法侵害他人之
    身體、健康、名譽、自由、信用、隱私、貞操，或不法侵害
    其他人格法益而情節重大者，被害人雖非財產上之損害，亦
    得請求賠償相當之金額；民法第184條第1項前段、第191條
    之2前段、第193條第1項、第195條第1項前段分別定有明文
    。本件上訴人因過失侵權行為致被上訴人受有損害，且其過
    失侵權行為與被上訴人所受損害間具有相當因果關係，是被
    上訴人依上揭民法規定，請求上訴人負損害賠償責任，洵屬
    有據。
三、茲就上訴人聲明不服之各項金額，應否准許，分述如下（被
    上訴人於原審請求遭駁回部分及上訴人未聲明不服部分，已
    告確定，於此不再審酌）：
（一）無法工作之薪資損失50660元：被上訴人主張其受僱於慕
      八興業有限公司，擔任經理乙職，底薪每月為38000元，
      換算每日薪資為1266元。被上訴人因車禍受傷無法上班，
      自97年2月20日至同年3月31日共1個月又10日期間請假，
      未領有薪資受有損害計50660元，業據其提出在職證明書
      在卷可參，上訴人就此亦不爭執，則被上訴人請求上訴人
      賠償工作損失50660元，應予准許。
（二）原審判命上訴人給付之精神慰撫金99500元部分：按慰藉
      金核給之標準固與財產上損害之計算不同，然非不可斟酌
      雙方身分資力與加害程度，及其他各種情形核定相當之數
      額，最高法院著有51年台上字第223號判例可參。被上訴
      人係高職畢業，在公司擔任經理職位，名下有一棟透天房
      屋（含坐落之土地）與汽車，而上訴人則為國中畢業，受
      僱於拓霖企業股份有限公司，名下有一棟公寓房屋（含坐
      落之土地）、汽車、存款及投資。及被上訴人因本件車禍
      事故受有上開傷害，其受有精神上之痛苦非小，而上訴人
      肇事後迄未賠償被上訴人之損害等情，認被上訴人請求精
      神慰撫金以99500元為適當。
四、綜上所述，被上訴人依侵權行為之法律關係，請求上訴人賠
    償工作損失50660元及精神慰撫金99500元，合計150160元（
    50660＋99500＝150160），及自起訴狀繕本送達上訴人翌日
    即98年1月21日起至清償日止，按年息5%計算之法定遲延利
    息之範圍內，於法有據，應予准許。原審就此部分為被上訴
    人勝訴判決，並依職權宣告假執行，核無不合。上訴意旨指
    摘此部分原判決不當，聲明廢棄改判，為無理由，應駁回其
    上訴。
五、本件事證已臻明確，兩造其餘陳述、攻擊防禦方法及舉證，
    經審酌後於判決結果無影響，爰不一一論述，附此敘明。
陸、結論：本件上訴為無理由，依民事訴訟法第436條之1第3項
    、第449條第1項、第78條，判決如主文。
中    華    民    國    98    年    11    月    13    日
                  民事第二庭  審判長法  官  王  銘
                                    法  官  涂秀玲
                                    法  官  黃炫中
正本證明與原本無異。
不得上訴。
中    華    民    國    98    年    11    月    13    日
                                    書記官


司法院資訊處製作；財團法人民間司法改革基金會備份。
